# 关于应收融资款项的分类及后续计量问题

提问人：茶前饭后 时间：2020-11-16 08:05:08
请教陈版：根据指引 3 中描述及“反映资产负债表日以公允价值计量且其变动计入其他综合收益的应收票据和应收账款”等定义的总结： 1 、属于9+6金融机构承兑的票据重分类至应收融资款项， 2 、属于应收账款保理及抵押借款的应重分类至应收融资款项， 3 、重分类入应收融资款项的期后贴现时，贴现息应计入投资收益中， 4 、对于无追索的应收帐款保理终止确认时，产生的费用应计入“投资收益—以摊余成本计量的金融资产终止确认收益”中。
如果上述定义没问题，那基本上可以判断属于9+6金融机构的承兑票据在贴现时的贴现息，应全部计入投资收益，这样理解对吗？
望版主指点！

回答人：chenyiwei
你的 1 、 2 两点理解有些问题。可作为应收款项融资的，不仅是要求在贴现、背书时能够终止确认，而且其管理的业务模式是包含“到期前出售”在内的，两个条件应同时满足才能分类为应收款项融资。
属于“应收款项融资”的应收账款或应收票据因背书、贴现等终止确认时，差额计入投资收益——金融资产终止确认损益。